# 土地作价入股涉税

提问人：donglj2010 时间：2013-12-09 14:51:01
土地使用权人将土地使用权作价出资到一家公司，换做股权，然后再将其所持有的公司股权转让给土地受让人，从而使得土地收让人控制股权，进而实际控制土地使用权，在这整个过程中都涉及哪些税？谢谢！

回答人：chenyiwei
不排除地方税务机关根据国税函[2000]687号文件要求该股东缴纳土地增值税的可能性。关于该文件在税务版面上有较多讨论，请搜索相关帖子。